【裁判字號】    89,訴,2281
【裁判日期】    891025
【裁判案由】    毒品危害防制條例
【裁判全文】
臺灣臺中地方法院刑事判決                        八十九年度訴字第二二八一號
    公  訴  人  臺灣臺中地方法院檢察署檢察官
    被      告  甲○○
右列被告因毒品危害防制條例案件，經檢察官提起公訴（八十九年度偵字第五五四一
號），本院判決如左：
    主      文
甲○○施用第一級毒品，處有期徒刑玖月。
    事      實
一、甲○○曾於民國八十八年間因施用第二級毒品案件，經依本院八十八年度毒聲字
    第三九二六號裁定送觀察、勒戒後，認無繼續施用毒品之傾向，由臺灣台中地方
    法院檢察署檢察官於八十八年七月十五日以八十八年度偵字第一五九二六號案件
    為不起訴處分確定，又於八十八年七月三十日之前三日內，施用第一級毒品海洛
    因及第二級毒品安非他命，經依本院八十八年度毒聲字第四六一九號裁定送觀察
    、勒戒後，認有繼續施用毒品傾向，經送臺灣台中戒治所強制戒治（所涉刑罰部
    分經本院以八十八年度訴字第一七二三號案件，合併定執行刑為有期徒刑十月，
    並於八十八年十一月七日確定），嗣甲○○經本院裁定停止戒治，所餘戒治期間
    付保護管束，竟於停止戒治期間，又另行起意，於八十九年七月十七日或前二日
    內某時，在不詳處所，施用第一級毒品海洛因一次，甲○○於八十九年七月十七
    日向臺灣台中地方法院檢察署觀護人報到時，經採取其尿液送驗後呈嗎啡（海洛
    因之代謝物）陽性反應。
二、案經臺灣台中地方法院檢察署觀護人移送該署檢察官偵查起訴。
    理      由
一、訊據被告甲○○矢口否認右揭犯行，辯稱：其未施用海洛因云云。然查：被告於
    八十九年七月十七日向臺灣台中地方法院檢察署觀護人報到時，經採取其尿液送
    財團法人生物技術開發中心檢驗結果，確呈嗎啡（海洛因之代謝物）陽性反應，
    此有該中心濫用藥物尿液檢測報告二份附於偵查卷可稽，被告之所辯顯不足採。
    查被告曾於八十八年間因施用第二級毒品案件，經依本院八十八年度毒聲字第三
    九二六號裁定送觀察、勒戒後，認無繼續施用毒品之傾向，由臺灣台中地方法院
    檢察署檢察官於八十八年七月十五日以八十八年度偵字第一五九二六號案件為不
    起訴處分確定，又於八十八年七月三十日之前三日內，施用第一級毒品海洛因及
    第二級毒品安非他命，經依本院八十八年度毒聲字第四六一九號裁定送觀察、勒
    戒後，認有繼續施用毒品傾向，經送臺灣台中戒治所強制戒治（所涉刑罰部分經
    本院以八十八年度訴字第一七二三號案件，合併定執行刑為有期徒刑十月，並於
    八十八年十一月七日確定），此有上開不起訴處分書及判決書各一份、臺灣台中
    地方法院檢察署刑案資料查註紀錄表及臺灣高等法院被告全國前案紀錄表附卷可
    稽；被告於停止戒治付保護管束期間，再犯本件施用毒品犯行，其五年內第二次
    二犯施用毒品罪之犯行洵堪認定。
二、按犯毒品危害防制條例第十條之罪者，檢察官應先將被告送勒戒處所觀察、勒戒
    ，其期間不得逾一月；經觀察、勒戒後，無繼續施用毒品傾向者，應由檢察官為
    不起訴之處分，有繼續施用毒品之傾向者，由檢察官聲請法院令入戒治處所施以
    強制戒治，其期間為一年；依前項規定為不起訴之處分後，五年內再犯第十條之
    罪，經觀察、勒戒後，認有繼續施用毒品之傾向或三犯以上者，不適用前項之規
    定，毒品危害防制條例第二十條第一項、第二項、第三項定有明文。核被告所為
    ，係犯毒品危害防制條例第十條第一項之施用第一級毒品罪。被告持有第一級之
    低度行為，為其施用第一級毒品之高度行為所吸收，不另論罪。爰審酌被告犯罪
    之動機、目的、手段、品性及智識程度、施用毒品犯罪原具自戕性格及其犯罪後
    之態度等一切情狀，量處如主文所示之刑。
據上論斷，應依刑事訴訟法第二百九十九條第一項前段、毒品危害防制條例第十條第
一項、第二十條第三項前段，判決如主文。
中    華    民    國      八十九    年      十      月      二十五    日
                                      臺灣臺中地方法院刑事第七庭
                                          法  官  簡源希
右正本證明與原本無異。
如不服本判決，應於判決送達後十日內向本院提出上訴狀，上訴於臺灣高等法院臺中
分院( 須附繕本 )。
                                          書記官
中    華    民    國      八十九      年       十      月     二十六    日
附錄論罪科刑法條：
毒品危害防制條例第十條第一項：施用第一級毒品者，處六月以上五年以下有期徒刑
                              。


司法院資訊處製作；財團法人民間司法改革基金會備份。
